台灣士林地方法院民事裁定　　100年度再小抗字第1號
抗　告　人　江宜潔
相　對　人　台新國際商業銀行股份有限公司
法定代理人　吳清文
上列抗告人與相對人間再審之訴事件，抗告人對於士院內湖簡易
庭99年10月6 日99年度湖再小字第2 號裁定，提起抗告，本院裁
定如下：
    主  文
抗告駁回。
抗告費用新臺幣壹仟元由抗告人負擔。
    理  由
一、按抗告，應徵收裁判費新台幣一千元，民事訴訟法第77條之
    18定有明文。
二、原審裁定略以：抗告人對於原審99年9 月14日第一審裁定提
    起抗告，抗告已逾期，故抗告人提起之抗告不合法，裁定駁
    回抗告人之抗告。
三、本件抗告意旨則以：因抗告人另有99年度湖再小字第3 號之
    再審事件繫屬，由勉股承辦。抗告人已於99年8 月25日繳納
    抗告費，因繳費單上的案號及股別之文字過小，以致於其誤
    以為是重複開具抗告費繳費單據，抗告人未繳納抗告費用係
    因繳費單的印製令人混淆不清，並非抗告人之過失等語。
四、經查：
  (一)本件抗告人在原審提起再審之訴，經原審於99年8 月3 日裁
    定駁回抗告人之再審之訴。惟抗告人不服於99年8 月20日提
    起抗告，原審依法於99年8 月26日裁定命抗告人繳納抗告費
    用新台幣（下同）1,000 元。惟抗告人並未遵裁繳納，原審
    因而於99年9 月14日以抗告人之抗告不合法裁定駁回抗告人
    之抗告。抗告人又於99年10月4 日對原審駁回抗告人上開抗
    告之裁定提起抗告，經原審於99年10月6 日以抗告逾期駁回
    抗告，抗告人不服再對原審99年10月6 日之裁定提起抗告等
    情（詳如附表所整理之原審裁定），業據本院調閱本院內湖
    簡易庭湖再小字2 號卷宗核閱無訛。
  (二)原審於99年10月6 日裁定以抗告逾期為由（附表編號六裁定
    ），駁回抗告人於99年10月4 日所提之抗告。然查，抗告人
    於99年9 月23日收受原審於99年9 月14日所為之裁定，其抗
    告期間之末日應為99年10月3 日，惟99年10月3 日為星期日
    ，故抗告期間之末日應延長至99年10月4 日。因此，抗告人
    於99年10月4 日對原審99年9 月23日所提之抗告，並未逾抗
    告期限。原審99年10月6 日以抗告逾期駁回抗告人之抗告，
    應有違誤。
  (三)然抗告人對原審99年8 月3 日駁回再審之訴之裁定（附表編
    號二裁定）提起抗告，惟經原審於99年8 月26日裁定命補繳
    抗告費1000元（附表編號三裁定），抗告人並未遵期繳納等
    情，已如上述。抗告人雖抗辯因與抗告人另外提起之99年度
    湖再小字第2 號事件之繳費單混淆，才疏於繳納云云。抗告
    人既自承提起二件再審之訴，即應個別繳納訴訟費用，抗告
    人自始即僅繳納1000元，抗告人應知另一件訴訟費用並未繳
    納，尚應補繳，抗告人辯稱有所混淆云云，顯非可採。且原
    審所為之裁定，亦載明應繳納費用之案號、金額，並無混淆
    之虞。故抗告人事後再以繳費單上案號及股別過小產生混淆
    云云為理由，提出抗告，顯無理由。因此，本件抗告人對於
    原審98年8 月3 日之裁定（編號二）提出抗告，未遵期繳納
    抗告費用，其抗告不合法，原審於99年9 月14日裁定駁回抗
    告人之抗告（編號四），洵屬正當。雖原審於99年10月6 日
    裁定以抗告人對於原審99年9 月14日裁定所提起之抗告已逾
    抗告期間駁回抗告人之抗告，容有違誤，但抗告人對於原審
    99年9 月14日裁定（編號四），所提之抗告，縱未抗告逾期
    ，但原審99年9 月14日之裁定並無違誤，抗告人之抗告亦屬
    無據，抗告人猶執陳詞，指摘原審之裁定不當，求予廢棄，
    為無理由，應予駁回。
五、依民事訴訟法第436 條之32、第495 條之1 第1 項、第449
    條第1 項、第95條、第78條，裁定如主文。
中    華    民    國   100    年    7     月    18    日
                  民事第一庭  審判長法  官  俞慧君
                                    法  官  孫曉青
                                    法  官  黃珮禎
以上正本證明與原本無異。
本件裁定不得再抗告。
中    華    民    國   100    年    7     月    21    日
                                    書記官  陳韻如
附表：原審裁定整理
┌────┬────────┬─────────┐
│編號1   │99.7.5          │原審裁定命抗告人補│
│        │                │繳再審訴訟費用1500│
│        │                │元。              │
├────┼────────┼─────────┤
│編號2   │99.8.3          │原審裁定駁回抗告人│
│        │                │再審之訴          │
├────┼────────┼─────────┤
│編號3   │99.8.26         │原審裁定命抗告人繳│
│        │                │納抗告費1000元    │
├────┼────────┼─────────┤
│編號4   │ 99.9.14        │原審裁定以抗告人未│
│        │                │繳納抗告費駁回抗告│
│        │                │人之抗告。        │
├────┼────────┼─────────┤
│編號5   │99.10.6         │原審裁定以抗告逾期│
│        │                │駁回抗告人之抗告。│
└────┴────────┴─────────┘